【裁判字號】    95,聲,560
【裁判日期】    950724
【裁判案由】    返還擔保金
【裁判全文】
臺灣桃園地方法院民事裁定               95年度聲字第560號
聲  請  人  緯錩企業有限公司
法定代理人  乙○○
相  對  人  升拓實業股份有限公司
法定代理人  甲○○
上列當事人間聲請返還擔保金事件，本院裁定如下：
    主  文
本院九十五年度存字第七六號提存事件聲請人所提存之擔保金新
台幣壹拾柒萬元，准予返還。
    理  由
一、按訴訟終結後，供擔保人證明已定20日以上之期間，催告受
    擔保利益人行使權利而未行使，或法院依供擔保人之聲請，
    通知受擔保利益人於一定期間內行使權利並向法院為行使權
    利之證明而未證明者，法院應依供擔保人之聲請，以裁定命
    返還其提存物，民事訴訟法第104 條第1 項第3 款定有明文
    。又該條之規定，於其他依法令供訴訟上之擔保者，準用之
    ，同法第106 條亦定有明文。而此所謂訴訟終，固應從廣義
    解釋，包括撤銷假扣押或假處分裁定及執行程序終結在內。
    惟強制執行法第132 條已於民國85年10月9 日修正增列第3
    項規定債權人收受假扣押或假處分裁定後已逾30日者不得聲
    請執行。故假扣押或假處分之供擔保人，於法院撤銷假扣押
    或假處分之執行後，如該假扣押或假處分裁定已逾上開30日
    期間而不得聲請執行時，自不因供擔保人未聲請撤銷假扣押
    或假處分裁定，而影響其依民事訴訟法第106 條準用同法第
    104 條第1 項第3 款規定行使定期催告及返還擔保物之權利
    （最高法院88年度台抗字第682 號裁判意旨參照）。
二、本件聲請意旨略以：聲請人前遵本院94年度裁全字第8753號
    民事裁定，曾提供新臺幣（下同）17萬元為擔保金，並以本
    院95度存字第76號提存事件提存在案。茲因聲請人已撤回假
    扣押之執行，並催告相對人於21日內行使權利，惟受擔保利
    益人即相對人迄今未向聲請人行使權利，爰依民事訴訟法第
    104 條第1 項第3 款之規定聲請返還擔保金等語，並提出本
    院95年度存字第76號提存書、桃院木民溫95年度聲字第427
    號函、桃院木執95年執全九字第91號函各1 件為證（以上均
    為影本）。
三、聲請人上開所主張對相對人供擔保後為假扣押，嗣於95年2
    月20日具狀撤回該假扣押之執行程序之事實，經本院審核上
    開證物，並調閱本院95年度裁全字第8753號卷宗（內含95年
    度執全字第91號卷宗）、95年度存字第76號卷宗查核無訛，
    堪信屬實。又聲請人向本院聲請以95年度聲字第427 號通知
    行使權利事件發函限期催告相對人就聲請人前開假扣押之執
    行所受之損害行使權利，相對人已於95年4 月14日收受該通
    知，有聲請人提出本院桃院木民溫95年度聲字第427 號函為
    證，並經本院依職權調取該95年度聲字第427 號卷宗查閱無
    誤，惟相對人迄未對聲請人行使權利，有本院民事紀錄科查
    詢表2 紙附卷為證。又雖聲請人未聲請撤銷本件假扣押裁定
    ，惟聲請人於95年1 月4 日收受該假扣押裁定，至今已逾30
    日以上，揆諸首揭強制執行法第132 條第3 項之規定，其無
    從再本於前開假扣押裁定為假扣押執行之可能，相對人若有
    損害業已告確定，將來已無繼續受損之虞。從而，聲請人聲
    請返還擔保金，核無不合，應予准許，爰裁定如主文所示。
四、依民事訴訟法第104 條第1 項第3 款、第106 條，裁定如主
    文。
中    華    民    國    95    年    7     月    24    日
                  民事第二庭    法  官  范明達
以上正本係照原本作成
如對本裁定抗告須於裁定送達後10日內向本院提出抗告狀，並應
繳納抗告裁判費新台幣1,000 元。
中    華    民    國    95    年    7     月    25    日
                                書記官  江世亨


司法院資訊處製作；財團法人民間司法改革基金會備份。
